【裁判字號】    95,訴,2468
【裁判日期】    950929
【裁判案由】    毒品危害防制條例
【裁判全文】
臺灣臺中地方法院刑事判決              95年度訴字第2468號
公  訴  人  臺灣臺中地方法院檢察署檢察官
被      告  甲○○
上列被告因違反毒品危害防制條例案件，經檢察官提起公訴（95
年度偵緝字第1461號），經本院合議庭裁定改依簡式審判程序審
理，判決如下：
    主    文
甲○○轉讓第二級毒品，處有期徒刑陸月，如易科罰金，以參佰
元即新臺幣玖佰元折算壹日。
    犯罪事實及理由
一、犯罪事實：甲○○明知安非他命為毒品危害防制條例第2條
    第2項第2款所稱之第二級毒品，係屬違禁物，依法不得轉讓
    ，竟基於轉讓第二級毒品安非他命之犯意，於民國94年5月
    10日19時許，在臺中市○○區○○路1段225之16巷1號1樓租
    屋處，甲○○正以將安非他命置於玻璃球吸食器燒烤，吸其
    霧化氣體之際，其友人張毓鑫見狀要求施用，而將該吸食器
    內之重量不詳之安非他命無償提供予張毓鑫施用1次（甲○
    ○及張毓鑫所涉施用第二級毒品犯行，經觀察、勒戒後，均
    認無繼續施用毒品傾向，業經臺灣臺中地方法院檢察署檢察
    官另為不起訴處分確定）。嗣為警於94年5月12日18時45分
    許，在甲○○上開租屋處查獲，經張毓鑫供稱其所施用之安
    非他命來源係由甲○○無償提供，始查悉上情。
二、證據名稱：
(一)、被告甲○○於偵查及本院審理時之自白。
(二)、證人張毓鑫於警詢、偵查中之證述。
(三)、證人張毓鑫於上開為警查獲時所採集尿液之詮昕科技股份有
    限公司濫用藥物尿液檢驗報告乙紙。
三、論罪科刑部分：
(一)、查安非他命係屬毒品危害防制條例第2條第2項第2款所管制
    之第二級毒品。是核被告甲○○所為，係犯毒品危害防制條
    例第8條第2項之轉讓第二級毒品罪。被告因轉讓而持有第二
    級毒品安非他命之低度行為，應為轉讓之高度行為所吸收，
    不另論罪。
(二)、被告行為後，刑法於94年2月2日修正公布，於95年7月1日施
    行，而行為後法律有變更者，適用行為時之法律，但行為後
    之法律有利於行為人者，適用最有利於行為人之法律，現行
    刑法第2條第1項訂有明文，此條規定乃與刑法第1條罪刑法
    定主義契合，而貫徹法律禁止溯及既往原則，係規範行為後
    法律變更所生新舊法律比較適用之準據法，是刑法第2條本
    身雖經修正，但刑法第2條既屬適用法律之準據法，本身尚
    無比較新舊法之問題，應一律適用裁判時之現行刑法第2條
    規定以決定適用之刑罰法律，先予敘明。又95年7月1日修正
    公布施行之刑法第41條第1項前段規定：「犯最重本刑為五
    年以下有期徒刑以下之刑之罪，而受六個月以下有期徒刑或
    拘役之宣告者，得以新臺幣一千元、二千元或三千元折算一
    日，易科罰金。」，惟被告行為時之刑法第41第1項前段規
    定：「犯最重本刑為五年以下有期徒刑以下之刑之罪，而受
    六個月以下有期徒刑或拘役之宣告，因身體、教育、職業、
    家庭之關係或其他正當事由，執行顯有困難者，得以一元以
    上三元以下折算一日，易科罰金。」，又依修正前罰金罰鍰
    提高標準條例第2條前段（現已刪除）規定，就其原定數額
    提高為100倍折算1日，則被告行為時之易科罰金折算標準，
    應以銀元300元折算1日，經折算為新臺幣後，應以新臺幣
    900 元折算為1日。比較修正前後之易科罰金折算標準，以
    修正前之刑法第41條第1項前段即行為時法律之規定，較有
    利於被告，故應依修正後刑法第2條第1項前段規定，適用修
    正前刑法第41條第1項前段規定，定其折算標準。
(三)、爰審酌被告明知安非他命係屬戕害人身心之毒品，竟猶轉讓
    他人施用，危害社會治安及國民健康甚鉅，且安非他命足以
    使施用者導致精神障礙、性格異常，甚至造成生命危險之生
    理成癮性及心理依賴性，被告所為自足非難，然考及被告於
    本案案發前，並無前科，有臺灣高等法院被告前案紀錄表乙
    份在卷可參，素行尚稱良好，且其轉讓安非他命供他人施用
    之次數僅為一次，且數量甚微，及被告犯後坦承犯行，態度
    良好等一切情狀，量處如主文所示之刑，並諭知易科罰金之
    折算標準，以資懲儆。
四、末查：扣案之安非他命7包、吸食器3組等物，均係被告所有
    ，供其施用安非他命所用之物，而非供被告轉讓安非他命所
    用之物，業據被告陳明在卷，且前揭扣案之安非他命，已因
    被告所犯施用第二級毒品犯行，經觀察、勒戒後，認無繼續
    施用毒品傾向，經臺灣臺中地方法院檢察署檢察官以94年度
    毒偵字第2803號不起訴處分確定，而將該等安非他命，向本
    院聲請宣告沒收，已經本院於94年7月27日以94年度聲字第
    2400號裁定宣告沒收銷燬之，且於94年10月14日經臺灣臺中
    地方法院檢察署執行結案，有臺灣高等法院被告前案紀錄表
    、本院94年度聲字第2400號裁定各乙份在卷可參，是就扣案
    之安非他命7包、吸食器3組，爰均不另宣告沒收，附此敘明
    。
據上論斷，應依刑事訴訟法第273條之1第1項、第299條第1項前
段，毒品危害防制條例第8條第2項，刑法第2條第1項前段、（修
正前）第41條第1項前段，修正前罰金罰鍰提高標準條例第2條，
，現行法規所定貨幣單位折算新臺幣條例第2條，判決如主文。
中    華    民    國    95    年    9     月    29    日
                        臺灣臺中地方法院刑事第五庭
                                法  官  劉麗瑛
上正本證明與原本無異。
如不服本判決，應於送達後10日內向本院提出上訴狀（須附繕本
），上訴於臺灣高等法院臺中分院。
                                書記官  王玟
中    華    民    國    95    年    9     月    29    日
附錄論罪科刑法條
毒品危害防制條例第8條第2項
轉讓第二級毒品者，處6月以上5年以下有期徒刑，得併科新臺幣
70萬元以下罰金。


司法院資訊處製作；財團法人民間司法改革基金會備份。
